【裁判字號】    95,抗,261
【裁判日期】    951030
【裁判案由】    聲明異議
【裁判全文】
臺灣高等法院臺南分院民事裁定  95年度抗字第261號
抗  告  人  重億興業股份有限公司
兼  法  定
代  理  人  乙○○
抗  告  人  甲○○
上列抗告人因與相對人華南商業銀行股份有限公司等人間拍賣抵
押物事件（台灣嘉義地方法院94年執字第1693號）聲明異議，對
於中華民國95年7月26日臺灣嘉義地方法院所為95年度執聲字第
42號裁定提起抗告，本院裁定如下：
    主  文
抗告駁回。
抗告訴訟費用由抗告人負擔。
    理  由
一、抗告及異議意旨略以：執行法院95年7月27日進行拍賣程序
    ，違反強制執行法第95條之規定。按強制執行法第95條規定
    ，經二次減價拍賣而未拍定之不動產，債權人不願承受或依
    法不得承受時，執行法院應於第二次減價拍賣期日終結後十
    日內公告願買受該不動產者，得於公告之日起三個月內依原
    定拍賣條件為應買之表示，執行法院得於詢問債權人及債務
    人意見後，許其買受。債權人復願為承受者，亦同。顯然本
    件執行法官馮保郎確實違反強制執行法第95條所定之拍賣次
    數及減價規定。又本件前案90年執字第4320號有違法分配之
    情形，經抗告人提起異議，依強制執行法第41條第1項之規
    定，異議未終結者，為異議之債權人或債務人，得向執行法
    院對為反對陳述之債權人或債務人提起分配表異議之訴。但
    異議人已依同一事由，就有爭執之債權先行提起其他訴訟者
    ，毋庸再行起訴，執行法院應依該確定判決實行分配，而本
    件並無上開但書所定情形，執行法院逕予分配，顯然違法云
    云。
二、按經二次減價拍賣而未拍定之不動產，債權人不願承受或依
    法不得承受時，執行法院應於第二次減價拍賣期日終結後十
    日內公告願買受該不動產者，得於公告之日起三個月內依原
    定拍賣條件為應買之表示，執行法院得於詢問債權人及債務
    人意見後，許其買受。債權人復願為承受者，亦同。前項三
    個月期限內，無人應買前，債權人亦得聲請停止前項拍賣，
    而另行估價或減價拍賣，如仍未拍定或由債權人承受，或債
    權人未於該期限內聲請另行估價或減價拍賣者，視為撤回該
    不動產之執行，強制執行法第95條定有明文。
三、經查：
  (一)、本件係相對人即債權人華南商業銀行股份有限公司執原執
      行法院於民國（下同）88年4月28日核發之87年執字第404
      8號及90年8月21日核發之90年執字第6259號債權憑證為執
      行名義，聲請執行抗告人甲○○所有坐落嘉義市○區○○
      段（下同）273號等10筆土地及二棟建物；另相對人即債
      權人彰化商業銀行股份有限公司亦執原執行法院93年8月
      19日所核發90年執字第4320號債權憑證為執行名義，以強
      制執行抗告人即債務人甲○○所有之不動產（94年執字第
      9340號），而併入本件辦理。
  (二)、而本件執行標的即抗告人甲○○所有不動產，其拍賣執行
      程序，係於95年3月2日進行第1次拍賣，因無人應買；又
      於95年3月30日進行第1次減價拍賣，僅第2標（即426號土
      地及其上建物）拍定，而第1、3標則無人應買；原執行法
      院再於95年4月27日進行第2次減價拍賣，仍無人應買。嗣
      於同年4月28日公告應買3個月，於公告應買期間，相對人
      華南商業銀行股份有限公司即依強制執行法第95條第3項
      之規定，而於95年6月27日聲請減價進行特別拍賣程序，
      執行法院遂訂於95年7月27日進行特別拍賣，此有執行卷
      內之拍賣公告、債權人聲請狀、拍賣筆錄等可證，核其執
      行拍賣程序並無違誤，亦未違反強制執行法第95條之規定
      ，已甚明確。
  (三)、抗告人雖又主張原執行法院另案即90年執字第4320號執行
      事件，有違法分配情事，其已提起分配表異議之訴，本件
      不應執行云云。然查另案90年執字第4320號執行事件，抗
      告人雖對相對人等提起分配表異議之訴，惟遭駁回確定，
      有原法院92年度訴字第32號判決、本院93年度抗更(一)字第
      6號裁定附卷（94年執字第1693號）可稽。再本件相對人
      二人均係有執行名義之債權人，有如前述。是縱使抗告人
      另對本院90年執字第4320號執行事件提起分配表異議之訴
      ，或聲明異議（按90年執字第4320號執行事件，執行程序
      早經終結，債權人不足清償之債權，亦已取得債權憑證）
      ，於本件執行程序無涉。抗告人以此為由，聲明異議，顯
      屬無據。
四、綜上所述，原執行法院95年7月27日進行拍賣程序，並無違
    誤，原法院據以駁回抗告人異議聲明，即無不合，抗告人仍
    執前詞指摘原裁定不當，求予廢棄，為無理由，應駁回其抗
    告。
五、據上論結，本件抗告為無理由，依民事訴訟法第495條之1第
    1項、第449條第1項、第95條、第78條、第85條第1項前段，
    裁定如主文。
中    華    民    國    95    年    10    月    30    日
                  民事第二庭    審判長法  官  丁振昌
                                      法  官  吳上康
                                      法  官  李素靖
上為正本係照原本作成。
如不服本裁定，僅得於收受本裁定正本送達後10日內以適用法規
顯有錯誤為理由，向本院提出再抗告狀（須附繕本）依法應繳納
抗告費新台幣1千元，並委任律師為訴訟代理人，經本院許可後
始可再抗告於最高法院。
中    華    民    國    95    年    10    月    30    日
                                      書記官  林鈴香
【附記】
民事訴訟法第495條之1第2項準用同法第466條之1第1、2項規定
：
(1)對於第二審判決上訴，上訴人應委任律師為訴訟代理人。但上
  訴人或其法定代理人具有律師資格者，不在此限。
(2)上訴人之配偶、三親等內之血親、二親等內之姻親，或上訴人
  為法人、中央或地方機關時，其所屬專任人員具有律師資格並
  經法院認為適當者，亦得為第三審訴訟代理人。
民事訴訟法第466條之2：
  上訴人無資力委任訴訟代理人者，得依訴訟救助之規定，聲請
  第三審法院為之選任律師為其訴訟代理人。
                                                 K


司法院資訊處製作；財團法人民間司法改革基金會備份。
